# 陈版及各位老师，房地产开发拆迁补偿的会计处理

提问人：KGD789 时间：2018-06-20 11:18:51
陈版及各位老师，房地产开发拆迁补偿的会计处理 A房地产公司 2015 年 6 月开发某城中村改造项目，该项目可供销售建筑面积 30000平方米，两种补偿方案： 1 、原地安置。用于安置回迁户村民的住宅建筑面积为 8000 平方米。该项目于 2017 年 6 月完工，除回迁楼外，其余商品房尚未完全销售完毕。 2017 年 8 月与被拆迁户办理了交接手续。该公司同期同类房地产的建造成本为 10000 元/平方米（含地价）,市场销售价格为 16000 元/平方米。 2 、异地安置。由A公司向B公司（A的母公司）购置房产用于安置，A公司的向拆迁户按照 10000 元/平方米予以补偿，如果售价超过 10000 元/平方米则由拆迁户向A补足价差。小于 10000 元/平方米则由A向拆迁户补偿。
异地安置时，由A、B及拆迁户在签定合同时已将单价确定。签合同时B公司开发的楼盘平均价格为 13000 元/平方米。 上述两种安置方案应如何进行会计处理？A公司向拆迁户的补偿是否应当确认为收入？那B公司呢？

回答人：chenyiwei
第二种方案，应按A公司实际承担的补偿金额（每平米 1 万元）计入开发成本，由可售面积分摊。 第一种方案（原地回迁），可参考《上市公司执行企业会计准则案例解析（ 2017 ）》中的以下案例（见附件
案例6-07.pdf
(128.57 KB, 下载次数: 71)
2018-6-20 18:18 上传 点击文件名下载附件
）。